臺灣屏東地方法院刑事判決　　　　　　　 96年度訴字第610號
公　訴　人　臺灣屏東地方法院檢察署檢察官
被　　　告　甲○○
上列被告因竊盜案件，經檢察官提起公訴（96年度偵字第942 號
），本院裁定改依簡式審判程序審理，判決如下：
    主  文
甲○○犯夜間侵入住宅竊盜罪，處有期徒刑捌月，減為有期徒刑
肆月，如易科罰金，以新臺幣壹仟元折算壹日。
    事  實
一、甲○○意圖為自己不法之所有，於民國96年1 月13日夜間3
    時50分許，潛入屏東縣恆春鎮○○路旁黃澤福住居之工寮住
    宅，竊取黃澤福所有之白鐵鏈1 條，得手後適屋主黃澤福返
    回發現，黃澤福上前制止時，甲○○因反抗而與黃澤福扭打
    ，惟隨即由黃澤福制服在地，並當場報警而查獲。
二、案經屏東縣警察局恆春分局報請臺灣屏東地方法院檢察署檢
    察官偵查起訴。
    理  由
一、本件被告甲○○犯係死刑、無期徒刑、最輕本刑為3 年以上
    有期徒刑以外之罪，其於本院準備程序中就前揭被訴事實為
    有罪之陳述，經受命法官告知簡式審判程序之旨，並聽取其
    與公訴人之意見後，本院認無不得或不宜改依簡式審判程序
    進行之處，爰依刑事訴訟法第273 條之1 第1 項、第284 條
    之1 ，本院合議庭裁定由受命法官獨任依簡式審判程序審理
    ；又簡式審判程序之證據調查，依刑事訴訟法第273 條之2
    規定，不受同法第159 條第1 項審判外陳述排除之限制，再
    被告對於卷內之各項證據，亦不爭執證據能力，故卷內所列
    之各項證據，自得作為證據，合先敘明。
二、上開犯罪事實，業據被告於本院審理中坦承不諱，核與證人
    黃澤福於警詢及偵查中證述之情節相符，並有扣押物品目錄
    表、扣押筆錄、贓物認領保管單及照片7 幀在卷可稽，足見
    被告之自白確與事實相符，應可採信。是本件事證明確，被
    告上開犯行，洵堪認定。
三、核被告所為係犯刑法第321 條第1 項第1 款之夜間侵入住宅
    竊盜罪。公訴人於起訴時認被告應犯刑法第330 條第1 項之
    加重強盜罪嫌，惟公訴人於本院審理時，業已陳述、論告本
    件起訴之事實係該當於刑法第321 條第1 項第1 款之夜間侵
    入住宅竊盜罪，自行變更原起訴法條，本院無庸再變更公訴
    人起訴之法條，附此敘明。爰本院審酌被告為73年4 月26日
    出生，教育程度僅國中畢業，有警詢相關資料可證，智識程
    度非高，又所竊取之物價值約新臺幣（下同）1,500 元，並
    已返還被害人，及被告犯罪之動機、目的、手段、犯罪所生
    之損害，及犯罪後態度等一切情狀，量處如主文所示之刑。
四、末按中華民國96年罪犯減刑條例業經總統於96年7 月4 日公
    布，自同年7 月16日施行，本件被告所犯之夜間侵入住宅竊
    盜罪，犯罪時間在96年4 月24日以前，經核尚無該條例第3
    條所列不予減刑之情形（所犯雖屬該條例第3 條第1 項第15
    款之罪，然各罪之本院宣告刑均未逾有期徒刑1 年6 月），
    應依中華民國96年罪犯減刑條例第2 條第1 項第3 款規定，
    減其宣告刑之刑期2 分之1 ，並審酌其年齡、職業、收入、
    社會地位等節，並諭知易科罰金之折算標準如主文所示，以
    資儆懲。
五、據上論斷，應依刑事訴訟法第273 條之1 第1 項、第299 條
    第1 項前段，刑法第321 條第1 項第1 款、第41條第1 項前
    段，中華民國96年罪犯減刑條例第2 條第1 項第3 款、第7
    條、第9條，判決如主文。
本案經檢察官劉昀到庭執行職務。
中　　華　　民　　國　　96　　年　　10　　月　　30　　日
                  刑事第一庭  法  官  許蓓雯
以上正本證明與原本無異。
如不服本判決應於收受本判決送達後十日內向本院提出上訴書狀，
其未敘述上訴理由者，並得於提起上訴後十日內向本院補提理由
書狀（均須按他造當事人之人數附繕本）「切勿逕送上級法院」
中　　華　　民　　國　　96　　年　　10　　月　　31　　日
                              書記官  蘇雅慧
附錄本案論罪科刑法條全文
中華民國刑法第321條
犯竊盜罪而有左列情形之一者，處六月以上、五年以下有期徒刑：
一  於夜間侵入住宅或有人居住之建築物、船艦或隱匿其內而犯之
    者。
二  毀越門扇、牆垣或其他安全設備而犯之者。
三  攜帶兇器而犯之者。
四  結夥三人以上而犯之者。
五  乘火災、水災或其他災害之際而犯之者。
六  在車站或埠頭而犯之者。
前項之未遂犯罰之。
